【裁判字號】    97,簡上,145
【裁判日期】    970731
【裁判案由】    家暴傷害等
【裁判全文】
臺灣嘉義地方法院刑事判決             97年度簡上字第145號
上  訴  人
即  被  告  丙○○
上列上訴人即被告因傷害等案件，不服本院嘉義簡易庭97年度嘉
簡字第599號中華民國97年5月27日第一審簡易判決（聲請案號：
臺灣嘉義地方法院檢察署97年度偵字第2878號），提起上訴，本
院管轄第二審之合議庭判決如下：
    主  文
上訴駁回。
    事   實
一、丙○○與甲○○前係夫妻，業於民國97年6月26日離婚，2人
    為家庭暴力防治法第3條第1款之家庭成員。於97年4月4日16
    時許，在嘉義縣水上鄉柳新村1560-8號住處2樓房間內，丙
    ○○因細故與甲○○爭執後，竟基於普通傷害之犯意，趁甲
    ○○不注意，自後方以腳踢甲○○之右側胸腹部1下，致甲
    ○○身體往前傾，並於翌日發覺疼痛，於97年4月7日就醫後
    ，發現受有右側胸腹部挫傷之傷害。而於97年4月4日18、19
    時許，丙○○因欲向甲○○拿取存摺、印鑑及房屋所有權狀
    ，為甲○○所拒，2人在上址再度爭執，丙○○見甲○○自1
    樓爬上2樓，竟基於恐嚇之犯意，在甲○○身後對其恫稱：
    「如果不給存摺相關證件就要將大門關起來一起去死」等語
    ，以此加害甲○○生命之事，使其心生畏懼，致生危害於安
    全。嗣經甲○○於97年4月8日，訴警處理，而查悉上情。
二、案經甲○○訴由嘉義縣警察局水上分局報請臺灣嘉義地方法
    院檢察署檢察官偵查聲請簡易判決處刑。
    理  由
一、按被告以外之人於審判外之言詞或書面陳述，除法律有規定
    者外，不得作為證據。當事人、代理人或辯護人於法院調查
    證據時，知有第159條第1項不得為證據之情形，而未於言詞
    辯論終結前聲明異議者，視為有前項之同意。刑事訴訟法第
    159條第1項、第159條之5第2項分別定有明文。查檢察官、
    被告丙○○對於告訴人甲○○於警詢時之陳述，未於言詞辯
    論終結前聲明異議，本院審酌其言詞陳述作成時之情況，核
    無違法取證或其他瑕疵，認為以之作為證據為適當，是其此
    部分之陳述，應有證據能力。
二、訊據被告固供承有於上揭時地與告訴人發生爭執，惟矢口否
    認有何傷害及恐嚇之犯行，辯稱：當時是因為甲○○叫伊兒
    子和伊起衝突後，伊和兒子拉扯時2人倒在床上，拉扯中伊
    的腳勾到東西，甲○○有向前傾，但沒有趴下去，伊是不小
    心踢到她屁股，不是踢到腰部，她受傷的部位不是伊弄到。
    伊有說氣話，但沒有說「如果不給存摺相關證件就要將大門
    關起來一起去死」，伊平常都會罵甲○○，口氣重而已云云
    。然查：
  (一)上揭犯罪事實，業據告訴人於警詢時證述屬實（見警卷第1-
    4頁），並經告訴人於本院審理時結證稱：那天伊背向被告
    ，發現好像快倒地，就轉頭過去看，被告腳還旋在半空中，
    伊才知道他踢伊，他是故意的，被踢當時伊沒有看到他踢伊
    何部位，但伊隔天發現腰部會痛，該部位伊以前有骨折過，
    在4月7日有到長庚紀念醫院求診。伊要從1樓爬往2樓樓梯時
    ，被告站在伊背後說「如果不給存摺相關證件就要將大門關
    起來一起去死」，伊聽到後會害怕，抖的很厲害等語（見本
    審卷第35、39-40頁），且據證人即被告之子乙○○於本院
    審理時結證稱：當天伊和被告發生拉扯，伊有倒在床上，起
    來後發現伊母親好像有被踢到，但伊沒有看到踢的過程，因
    為伊母親原本是傾身要找東西，伊有看到她往前傾，有趴下
    去等語（見本審卷第42頁），另有財團法人長庚紀念醫院嘉
    義分院97年5月19日（97）長庚院嘉字第00517號函1份附卷
    可憑（見原審卷第7頁），參以被告於警詢時雖辯稱係用腳
    踢告訴人屁股，然其已供稱：伊對甲○○說妳害伊父子吵架
    ，伊憤而用腳踢她等語（見警卷第6頁），是其當日係故意
    以腳踢告訴人甚明，足認被告確有傷害及恐嚇告訴人之犯行
    。
  (二)至檢察官聲請簡易判決處刑意旨雖以卷附財團法人長庚紀念
    醫院嘉義分院97年4月7日診斷證明書，告訴人於97年4月7日
    診斷結果，有「右肋骨第10根陳舊性骨折」之病症乙節，認
    定被告以腳踢告訴人腰部，致告訴人受有右肋骨第10根陳舊
    性骨折復發之傷害。然經原審函詢前揭診斷證明書所載傷勢
    狀況，該院函覆以：告訴人於97年4月7日至本院骨科門診，
    主訴數日前遭外力毆打致右側胸腹疼痛，而臨床檢查亦有壓
    痛現象，與其主訴相符為挫傷。在告訴人X光片上發現其第
    10肋骨為「陳舊性骨折」，意為其第10肋骨以前有骨折，但
    目前已經癒合，若告訴人在就診數日前在同一位置遭受攻擊
    ，可能造成局部疼痛，與攻擊其他位置之疼痛應無大異，且
    X光顯現並無新斷現象，應無再骨折之發生等語，有該院97
    年5月19日（97）長庚院嘉字第00517號函各1份附卷可憑（
    見原審卷第7頁），認被告於97年4月4日以腳踢告訴人，應
    係造成告訴人受有右側胸腹部挫傷之傷害，檢察官認告訴人
    受有右肋骨第10根陳舊性骨折復發之傷害，容有誤會，併此
    敘明。
  (三)綜上所述，被告前開所辯，顯係卸責之詞，不足採信。本件
    事證明確，被告之犯行均堪予認定。
三、核被告所為，係犯刑法第277條第1項前段之傷害罪，及同法
    第305條之恐嚇危害安全罪。又被告與告訴人前係夫妻，2人
    為家庭暴力防治法第3條第1款之家庭成員，是被告對告訴人
    故意實施家庭暴力行為而成立刑法之犯罪，為家庭暴力防治
    法第2條第2款之家庭暴力罪。被告所犯上開2罪間，犯意各
    別，行為互殊，應分論併罰。原審認被告罪證明確，並依卷
    證審酌被告國中畢業之智識程度，行為時與告訴人係夫妻，
    僅因細故而為上揭犯行之犯罪動機，對告訴人造成之危害，
    被告行為之手段，且尚未與告訴人達成和解，求取諒解等一
    切情狀，因而適用刑事訴訟法第449條第1項前段、第454條
    第2項、刑法第277條第1項前段、第305條、第51條第6款、
    第41條第1項前段、刑法施行法第1條之1第1項、第2項前段
    ，就被告傷害、恐嚇之犯行，分別量處拘役50日、40日，及
    定應執行拘役80日，並均諭知易科罰金之折算標準，認事用
    法均無不當，量刑亦甚妥適。被告仍執前詞提起上訴，請求
    為無罪判決，為無理由，應予駁回。
據上論斷，應依刑事訴訟法第455條之1第1項、第3項、第368條
，判決如主文。
本案經檢察官廖俊豪到庭執行職務。
中    華    民    國    97    年    7     月    31    日
                     刑事第二庭  審判長法  官   沈福財
                                       法  官   林青怡
                                       法  官   卓春慧
上列正本證明與原本無異。
本件不得上訴。
中    華    民    國    97    年    7     月    31    日
                                       書記官   李玫娜
附錄本案論罪科刑法條全文：
刑法第277條第1項：
傷害人之身體或健康者，處3年以下有期徒刑、拘役或1千元以下
罰金。
刑法第305條：
以加害生命、身體、自由、名譽、財產之事，恐嚇他人致生危害
於安全者，處2年以下有期徒刑、拘役或3百元以下罰金。


司法院資訊處製作；財團法人民間司法改革基金會備份。
